臺灣高等法院臺中分院刑事判決　　　　　　　　　　九十三年度上易字第八四九號
　　上　訴　人　臺灣臺中地方法院檢察署檢察官
　　被　　　告　丙○○
　　選任辯護人　鄭秀珠
　　　　　　　　張智翔
右上訴人因被告違反商標法案件，不服臺灣臺中地方法院九十三年度易字第四四五號
中華民國九十三年五月二十八日第一審判決（起訴案號：臺灣臺中地方法院檢察署九
十三年度偵字第二二六號），提起上訴，本院判決如左：
      主  文
上訴駁回。
      理  由
一、本案經本院審理結果，認第一審諭知被告丙○○無罪之判決，並無不當，應予維
    持，並引用第一審判決書記載之證據及理由（如附件）。
二、檢察官上訴意旨略以：
  (一)被告丙○○從八十七年間起，即長時間任職於詠裕公司，負責與客戶作買賣業務
    的電話接洽，自須對客戶說明該公司商品的品牌、質料、色澤及價格等事項，因
    此，被告對於詠裕公司未曾獲得布拜里公司授權一節，當屬明瞭。
  (二)布拜里公司所屬之格紋圖商標圖形業向我國智慧財產局申請並經核准商標註冊登
    記在案，商標專用期間自八十九年九月十六日起至九十九年九月十五日止，有智
    慧財產局八十九年十月十六日商標註冊號數第00000000號中華民國商標
    註冊證及智慧財產局商標圖形檢索系統查詢資料各一紙附卷可稽，是該格紋圖商
    標仍在商標專用期間內而受商標法之保護，被告自難諉以不知道布拜里公司已取
    得商標專用權而免責，尤其「ＢＵＲＢＥＲＲＹＳ  ＣＨＥＣＫ」商標圖樣於流
    行服飾具有高知名度。原判決既認扣案襯衫、外套所使用之格紋圖形與布拜里公
    司取得商標專用權之「ＢＵＲＢＥＲＲＹＳ  ＣＨＥＣＫ」商標圖樣，已足以使
    具有「普通知識經驗之一般商品購買人」產生混同或誤認之虞，被告長時間在從
    事服飾製造及販賣之詠裕公司工作，因工作性質使然，其對衣服產品之相關知識
    顯然較一般人更為豐富，焉有不知其所販賣之扣案襯衫、外套之格紋圖已使用布
    拜里公司取得商標專用權之「ＢＵＲＢＥＲＲＹＳ  ＣＨＥＣＫ」商標圖樣之理
    ，否則，商標專用權制度豈非形同虛設。
  (三)被告確實於九十二年十二月七日至「臺中世貿中心」擺攤販賣扣案之襯衫、外套
    ，迄為警查獲為止，已賣出數件衣服等情，業據被告供述明確。而被告既然實際
    從事販賣扣案之襯衫、外套予一般消費大眾，自應對其所經手出售之衣服是否有
    仿冒他人商標之情負有查證義務，何況被告並非臨時受僱之工讀生，而是長時間
    任職詠裕公司，且其所售出之衣服價格均在一千元以內，較之真品衣價格相差懸
    殊，被告辯稱不知情其所販賣之衣服係仿冒布拜里公司商標，實不足採信云云。
三、經查本件告訴人拜布里公司之「ＢＵＲＢＥＲＲＹＳ  ＣＨＥＣＫ」商標圖樣，
    雖經向我國智慧財產局註冊取得商標專用權，固應受商標法之保護，惟以行為人
    究竟有無違反商標法第八十二條之犯意及行為，仍須就個案審酌認定始可，非謂
    一有使用相同商標之圖樣時，即一律予以處罰。依卷附之00000000號商
    標註冊證所示，本件註冊商標之圖樣，係以淺黃色為底色，黑、白粗線、紅色細
    線互相以九十度角交叉，所形成之方形圖樣，作為商標。經本院當庭勘驗，將扣
    案之襯衫與告訴代理人所提出之襯衫比對結果，其中一件告訴人的顏色較深，條
    紋較粗密，空格較大，被告的條紋較細、格子較疏、顏色較淺；另外一件則顏色
    完全不同；扣案外套兩件（兩款）和告訴代理人提出的外套條紋粗細、格子大小
    、顏色均接近，有準備程序筆錄在卷可稽（見本院卷第八八至九○頁）。參以證
    人甲○○於本院證述：伊任職於福懋興業股份有限公司，擔任布匹銷售業務，扣
    案服裝照片資料所示使用布匹，係福懋公司出售給詠裕公司，用於製造成衣等產
    品，伊不知系爭格子圖有商標權，及涉嫌違反商標法之疑慮，不知道布拜里公司
    所有產品都是格子形狀等語（見本院卷第六五至六九頁）。又據卷附辯護人所提
    出多種市售品牌之衣物照片、發票及經濟部智慧財產局九十三年九月三十日（九
    三）智商○九四一字第○九三八○四四二九○○號函影本觀之，以各式線條顏色
    交織組成之圖案，使用於布料、衣物等相關商品上，所在多有，亦屬該種商品一
    般使用之常態，則其於使用某種條紋或格子圖樣時，是否確知已有他人註冊商標
    ，而仍故意使用，乃不可不辨。換言之，若有商標權人已經以明示之方法告知侵
    害商標之旨時，而仍故為之，非不可依商標法予以處罰。反之，就對於行為人是
    否有確侵害之故意，仍有疑慮時，則應為有利於被告之解釋，始得其平。綜上所
    述，本院認為被告尚無故意侵害告訴人商標之犯意，即難加以處罰，檢察官上訴
    意旨所稱各節，仍不足以動搖原判決之基礎，其上訴並無理由，應予駁回。
四、據上論斷，應依刑事訴訟法第三百七十三條、第三百六十八條，判決如主文。
本案經檢察官乙○○到庭執行職務。
中      華      民      國      九十三    年    十二    月    三十      日
                                    臺灣高等法院臺中分院刑事第五庭
                                          審判長法  官  袁  從  楨
                                                法  官  姚  勳  昌
                                                法  官  郭  同  奇
右正本證明與原本無異。
不得上訴。
                                                書記官  陳  玫  伶
中      華      民      國      九十三   年      十二     月    三十    日
                                                                        Ｉ
